---
title: "MATH 60610"
author: "Jonathan Andrew Guay, Sébastien Caron, William Delisle, Xavier Marcoux"
date: "2023-10-13"
output: html_document
---

### **MÉTHODES D'APPRENTISSAGE APPLIQUÉES AUX DONNÉES FINANCIÈRES** 
## TP A 

L'objectif de ce projet est d'utiliser certaines méthodes d'apprentrissage 
afin d'améliorer la performance d'une stratégie de trading de base.

##  

```{r setup, include=FALSE}
knitr::opts_chunk$set(echo = TRUE)
library("here")

# Source the functions and librairies
source(here("Function", "f_source_functions.R"))
f_source_functions()
```

## Importation des données (Run_data)

Pour débuter, nous appliquons un algorithm de clustering sur les titres qui du NASDAQ 100. Le résultat, affiché ci-bas, determinera notre univers de titres pour la stratégie de trading.  Par la suite, nous importons plusieurs sources de données externes.

* Importer les donées financières des compagnies dans le NASDAQ 100 pour l'année 2007.
* Executer l'algorithm de clustering pour selectrionner les titres de la stratégie.
* Importer et nettoyer les données de prix des titres choisit.
* Importer et nettoyer les données de volatilité des titres choisit.
* Importer et nettoyer les données de classification des titres choisit.

```{r}
source(here("run_data.R"))
```
## Stratégie de trading (Run_strategy)

Une fois les titres choisit et les données importées, nous allons completer plusieurs étapes afin d'éxecuter la stratégie de trading.

1. Signaux techniques
  * Determiner toutes les combinaison de paires possibles.
  * Création des ratios de volatilités ainsi que les indicateurs requis (*Moving Average* et *Standard Deviation*)

2. Stratégie de trading (*In-sample*)
  * Executer la strategie de trading sur les données 01/01/2008 à 31/12/2017. 
  * Sauvegarder les transactions executées.

3. Regression
  * Calculer plusieurs indicateurs techniques utilisé comme prédicteurs.
  * Estimer les modèles pour chaque titres avec la regression *Elastic Net*.
  * Predire les rendements dans 10 jours, pour chaque pas de temps *Out-of-sample*.

4. Classification
  * Recupérer les transactions de trading *In-sample*
  * Estimer le modèle de classification par *Random Forest*
  
5. Stratégie de trading (*Out-of-sample*)
  * Joinde les prédictions des deux modèles pour chaque pas de temps *Out-of-sample*.
  * Executer les stratégies de trading.
    * Naive
    * Regression
    * Classification
    * Combinées
  * Sauvegarder les transactions et les résultats.


```{r message=FALSE, warning=FALSE}
source(here("run_strategy.R"))
```

## Rapport (Run_outputs)

Pour conclure, nous allons regrouper certaines informations pertinentes tel que des mesures de risques ainsi que des informations concernant les transactions.

```{r message=FALSE, warning=FALSE}
source(here("run_outputs.R"))
```







